臺灣高等法院花蓮分院刑事判決　 94年度重上更(三)字第103號
上　訴　人　臺灣台東地方法院檢察署檢察官
上　訴　人
即　被　告　丙○○
　　　　　　甲○○（原名徐正宏）
上列2人共同
選任辯護人　郭重鑾律師
上列上訴人等因被告等貪污等案件，不服臺灣台東地方法院85年
度訴字第161號中華民國86年9月26日第一審判決（起訴案號：臺
灣台東地方法院檢察署84年度偵字第1072、1504、1526、1545、
1546、2173號）提起上訴，經判決後，由最高法院第3次發回更
審，本院判決如左：
    主  文
原判決關於丙○○、甲○○部分撤銷。
丙○○連續共同行使公務員明知為不實之事項，而登載於職務上
所掌之公文書，足以生損害於公眾，處有期徒刑壹年陸月。
甲○○連續共同行使公務員明知為不實之事項，而登載於職務上
所掌之公文書，足以生損害於公眾，處有期徒刑壹年貳月。
    事  實
一、丙○○與甲○○（原名徐正宏）皆明知國有天然林木全面禁
    採，且除造林木或障礙木外，均不得砍伐，然為便利其等盜
    伐臺東縣山區森林主產物櫸木，而與任職台東縣海端鄉公所
    主管水土保持及林木申請採伐、檢驗、放行等業務，為依據
    法令從事公務人員之林務技士謝其信（於民國80年至84年4
    月30日止任職台東縣海端鄉公所林務技士，在其任職林務技
    士期間，經提起公訴，並經原審及本院前審均判處罪刑，上
    訴最高法院後死亡，另經諭知不受理）基於共同犯意連絡，
    明知下列承租地，均無造林及障礙木之事實，為盜伐，而由
    公務員謝其信將不實採伐及檢驗資料登載於其職務上所掌公
    文書，並持以向該鄉公所行使，經認符合規定得放行後，竊
    取森林主產物，事實分敘如下：
（一）丙○○部分─
  １、於民國83年9月初某日，有意向王阿立（已判處罪刑確定
      ）購買其耕作之位於臺東縣海端鄉○○段13號地內之櫸木
      ，因王阿立未同意出售，竟趁王阿立為申請砍伐上開紅石
      段13號地號上之桂竹而將身分證、印章交予謝其信之機會
      ，與謝其信基於共同犯意之連絡，將丙○○另於83年9月
      初向王阿立之兄王阿成（已死亡，經判決公訴不受理確定
      ）以新台幣（下同）7萬元購買其耕作之紅石段10號地上
      之紅櫸木（13棵），而以將欲伐之紅櫸木地點填載在王阿
      立申請之紅石段13號採伐申請書上，並虛偽記載櫸木9棵
      、材積2．53立方公尺、山價39736元，就王阿成申請採伐
      之紅石段10號填為紅石段9號、材積1．42立方公尺、山價
      18488元，共有櫸木13棵，足以生損害於王阿立、王阿成
      ，且於王阿成、王阿立在上開地號上之林木均無造林及障
      礙木之事實，竟填載不實之實地勘查報告書2份、材積調
      查表（材積2．53立方公尺）、林產物價格查定書（山價
      40376元），並提出於鄉公所後，認符合規定，得放行而
      使丙○○得以砍伐活櫸木8棵，並僱請不知情之孟性義、
      余添丁使用車輛，搬運上開贓物，圖得17848元（39736＋
      00000－00000＝17848）之不法利益。
  ２、又於83年11月間某日，向胡奇萬（已判處罪刑確定）以2
      萬元購買胡某所有位於臺東縣海端段506號地上之2棵天然
      生已枯死之櫸木（材積０．94立方公尺），並由胡奇萬將
      證件交由丙○○向謝其信申請採伐，丙○○與謝其信2人
      為使丙○○得砍伐上開王阿立地號上之櫸木，竟分由謝其
      信將採伐地點填寫為海端段459號及506號 (原判決誤載為
      紅石段)，且事實上並未砍伐，而以前揭紅石段13號王阿
      立租地內伐倒後之18棵櫸木充數，並由謝其信製作不實之
      實地勘查報告書（虛偽記載材積為3．80立方公尺）及甲
      種林產物查驗明細表（材積則載為3．86立方公尺，地號
      為海端段459號），提出管理單位後，認符合規定而放行
      ，盜取森林主產物。
  ３、丙○○又於83年11月間某日，以24000元向胡琪山購買胡
      琪山所承租之海端段238號地上之天然生活櫸木3棵，材積
      2．97立方公尺，山價55266元。仍與謝其信基於上開犯意
      ，於勘查報告表上明知不實之事項記載上開櫸木為枯死木
      ，以同上開方法提出經核准採伐。
  ４、再於84年3月間，丙○○以4萬元向王阿福（已判處罪刑確
      定）購買海端段371號、372號地上之天然生紅櫸木5棵，
      其中4棵為活櫸木，另1棵為枯死木，仍由謝其信於勘查報
      告表上明知不實之事項而虛偽記載上開之櫸木皆為枯死木
      ，以同上開方法提出管理單位行使，而經核准採伐櫸木5
      棵。
  ５、於84年3月間，丙○○再以3萬元向余萬盛（已判處罪刑定
      ）購買海端段368號（土地所有權人為余萬盛之妻胡秋香)
      地上之天然生紅櫸木6棵，其中5棵為活櫸木，另1棵已枯
      死，惟丙○○並未申請砍伐，為求省事，由謝其信基於同
      一犯意，在職務上所掌之公文書上將上開櫸木共14棵混充
      於上揭王阿福地號之有關許可砍伐文件所載數量，材積4
      ．05立方公尺、山價72879元，而將上揭所登載不實事項
      提出鄉公所行使，致管理單位認符合規定，而准予放行後
      ，盜伐上開櫸木，並均足以生損害於鄉公所對於天然林木
      之管理。
（二）甲○○部分─
  １、於83年5月20日，經丙○○介紹，邱成義（已判處罪刑確
      定）將其位於海端鄉○○段272號地上枯死之天然生紅櫸
      木2棵，以3萬元出售予甲○○（原名徐正宏），並將其私
      章及土地所有權狀交給甲○○向謝其信申請採伐，謝其信
      並與邱成義、甲○○同往現地勘查，詎謝其信為圖利甲○
      ○，並與徐乙明基於共同登載不實犯意之連絡，於其所製
      作之實地勘查報告，明知甲○○採伐2棵櫸木後，每木調
      查之材積為1．53立方公尺，卻於材積調查表為不實之記
      載材積為1．39立方公尺（山價19451元），並將該不實事
      項提出管理單位行使後，得以砍伐而圖利甲○○材積0．
      14 立方公尺（山價約1858元）。
  ２、又83年6月間某日，丙○○於向胡砂山（已死亡)以3萬元
      購買胡砂山位在海端段238號地上之天然生櫸木5棵（4棵
      生立木，1棵枯死木），材積3．38立方公尺，山價34791
      元後，於83年12月間，再以8萬元轉售予甲○○，甲○○
      則與胡砂山、丙○○同向謝其信申請採伐，其後由甲○○
      與謝其信共同前往每木調查，2人並基於登載不實之犯意
      連絡，謝其信明知其中4棵並非枯死木，卻於實地勘查報
      告表上為不實之記載上開櫸木均已枯死多年必須搬運，而
      提出管理單位後，認符合規定而准予砍伐，以圖利甲○○
      。甲○○並得以此手段掩護其竊取林木，連同上開櫸木下
      方約5百公尺處胡砂山玉米園中之1棵活櫸木併予以盜伐，
      均足以生損害於上開林木之管理。
二、案經法務部調查局臺灣省調查處台東縣調查站及台東縣警察
    局關山分局報請台灣台東地方法院檢察署檢察官偵查起訴。
    理  由
一、認定犯罪事實所憑證據及理由：
（一）採伐申請書、實地勘查報告表、材積調查表、林產物價格
      查定書、現場照片多張（分別附於警卷及偵查卷）、84年
      7月5日及84年7月9日警局之會勘紀錄。足以證明被告丙○
      ○、甲○○2人分別與同案被告謝其信基於犯意連絡，明
      知如事實欄所載之不實事項，登載於謝其信職務上所掌之
      公文書，並持以向林政管理單位鄉公所行使，致誤認符合
      砍伐之規定，而准予放行，以供盜伐森林主產物櫸木之事
      實。
（二）同案被告謝其信之供述。其於偵查中已明確供稱胡砂山、
      胡琪山及王阿福出售給丙○○之台灣櫸木並非人工種植或
      野生苗經人工造林撫育成長，均是天然成長的櫸木（見偵
      字第1526號卷第8頁正反面），且依其供述亦足以證明上
      開登載不實之事實。
（三）同案被告王阿立、王阿成、胡奇萬、胡琪山、王阿福、余
      萬盛、胡砂山、邱成義於警訊時之供述。足以證明被告丙
      ○○與甲○○等人申請採伐櫸木後，與同案被告謝其信均
      曾上山會勘，無誤認地號或土地坐落地點，亦無誤認櫸木
      存活情形及數量或位置之可能，故被告等係基於共同犯意
      ，明知為不實之事項而登載不實及盜伐之事實。
（四）證人乙○○於調查站及本院之證述。足以證明被告等砍伐
      之櫸木並非依法令可准許砍伐之櫸木，足以證明其等共同
      登載不實及盜伐之事實。
（五）被告丙○○、甲○○分別於調查站調查、警訊及本院之供
      述。其於調查站調查及警訊中坦承上開犯行，且被告2人
      於採伐上開森林主產物後，即僱請孟性義（另經不起訴處
      分確定）、余添丁（已死亡）使用車輛，搬運上開贓物，
      亦據2人於本院供述甚詳，並有臺灣臺東地方法院84年偵
      字第1072號不起訴處分書附卷可參。
（六）綜上所述，被告2人上開犯罪事證明確，犯行洵堪認定。
二、被告辯解及本院不採之理由：
（一）被告丙○○辯稱係向私有土地所有權人或地上權人購買後
      ，依法向政府申請砍伐，無盜伐或共同行使公務員登載不
      實文書之行為。
（二）被告甲○○辯稱所購買之櫸木係丙○○介紹或轉賣，當時
      均以障疑木申請砍伐，無盜伐行為或共同行使公務員登載
      不實文書之行為。
（三）經查：
  １、臺東縣海端鄉○○段10、13號為國有土地，且據王阿成於
      警訊及偵查中陳稱之：「我所有土地上之櫸木均係天然所
      生，不是我們家人所種植的，．．．依我估計樹頭之年輪
      約有100年以上。」、「案件經警察在調查時，謝技士（
      謝其信）有去找過我說如果警察來調查時，就說我只賣給
      潘老闆（丙○○）一棵樹頭，而且係枯死的，而櫸木是我
      自己家人種植種了約五０年。」等語（見警卷第7259號卷
      第13、14頁），顯然王阿成及王阿立所出售之上開櫸木均
      係天然林木，並非造林木或障礙木甚明，被告丙○○辯稱
      不知上開櫸木係禁採之詞即不堪採信。
  ２、再參以同案被告王阿成、王阿立、胡奇萬、胡琪山、王阿
      福、余萬盛、邱成義、胡砂山之供述。王阿立未出售被告
      丙○○上開紅石段13號地號上之櫸木；王阿成係出售上開
      紅石段10號地上之紅櫸木13棵；胡奇萬供稱之出售櫸木之
      地點及數量；胡琪山係出售天然生活櫸木3棵；王阿福出
      售之櫸木為天然生紅櫸木，其中4棵為活櫸木，僅1棵為枯
      死木；余萬盛出售天然生紅櫸木6棵，其中5棵為活櫸木，
      另1棵已枯死；邱成義出售枯死之天然生紅櫸木2棵，材積
      為1．53立方公尺；胡砂山出售天然生櫸木5棵（4棵生立
      木，1棵枯死木），並未出售胡砂山玉米園中之1棵活櫸木
      等事實，並卷附同案被告謝其信之供述及所填載不實之實
      地勘查報告書、材積調查表、林產物價格查定書等，及上
      開之人申請採伐櫸木後被告謝其信、丙○○等人均曾親自
      上山會勘，自無誤認地號或土地坐落地點之可能，足以證
      明被告丙○○、甲○○與謝其信就上開登載之不實之文書
      有犯意連絡及行為分擔，並持以行使。
  ３、且海端段238號土地係胡砂山於58年11月24日取得耕作權
      ，68年12月2日取得所有權，同段389號係胡琪山於80年10
      月10日取得地上權，胡琪山於警訊及偵查中供稱：「我賣
      給他的均位於海端段二三八號地內，不包括下方玉米園內
      的那一棵。有四棵生立木，一棵枯死木，玉米園那棵是活
      的生立木。」、「這三棵紅櫸木都是野生的，且出售時都
      還是存活的。．．．謝其信告訴我和胡砂山，將來縣警局
      或法院查證時，要說我們賣給丙○○的紅櫸木，是我父親
      胡羅保的父親種植的，但是我沒有答應。不久，謝其信又
      到我住宅，出示一張已寫妥的證明書，內容大概是證明我
      出售給丙○○之紅櫸木，係我父親胡羅保的父親種植的，
      且要求我於該證明書上簽名蓋章．．．但仍被我拒絕。」
      等語（4045號警卷第55頁背面、偵字第1526號卷33頁背面
       ）。及胡砂山亦供稱：「（櫸木）是野生的。．．．謝
      其信告訴我及胡琪山，在警察局作筆錄時要說，這些賣給
      丙○○的紅櫸木，是我父親胡羅保種植的，如果不這樣講
      ，我會很麻煩的。」、「（問：你前述謝其信要求你在接
      受調查時，要說海端段二三八號土地之五棵紅櫸木，是胡
      羅保種植的，是否屬實？）屬實。確係謝其信教我的。」
      等語（偵字第1526號卷第37頁正反面）。且被告甲○○向
      胡砂山買受之五棵櫸木並不包括玉米園中之一棵活櫸木，
      亦據胡砂山供述無訛，而玉米園中之活櫸木與其他五棵櫸
      木相距約5百公尺，並據被告甲○○坦承在卷，被告甲○
      ○亦無誤砍之可能，足見被告謝其信、丙○○、甲○○等
      人皆明知不實事項，而基於共同犯意連絡，由具有公務員
      身分之謝其信登載於其職務上所掌之公文書，並持以向管
      理單位行使，使認符合規定，而准予放行等情甚為明確。
  ４、台東縣海端鄉○○段371、372號土地，係王阿福分別於81
      年12月11日及80年10月10日取得地上權，而王阿福於警訊
      及偵查中供稱：「海端段三七一號內有一棵生立木，樹葉
      茂盛，三七二號內有三棵生立木，一棵枯死木。」、「十
      棵櫸木於四十多年前我開始承租時就有了，不知何人所種
      植。」（見4045號警卷第57頁背面、64頁背面）、「（四
      棵紅櫸木）是天然生長的，海端鄉公所技士謝其信曾多次
      到我住宅，要求我蓋章證明我出售給丙○○的四棵紅櫸木
      是人工種植的，我的親友均勸告我不要蓋章，而被我拒絕
      。」、「我從來就沒計劃或構想在這些土地實施整地造林
      。」等語（見偵字第1526號卷第29頁背面、第30頁），均
      足以證明被告等上開所辯不實。
  ５、再參以同案被告王阿福、余萬盛、胡琪山、王阿成、王阿
      立等人於原審均仍稱在警訊之供述為實在 (見原審卷第46
      至49頁)。
  ６、另海端段368號旱地係胡金仁於58年11月24日取得耕作權
      ，68年12月2日取得所有權，余萬盛之配偶胡秋香於82年1
      月20日繼承取得所有權，而余萬盛於警訊及偵查中供稱：
      「櫸木有三棵，其中有一棵的樹身及樹頭均已枯死爛掉無
      生長能力，另二棵均還活著，尚有生命力。」（見4045號
      警卷第66頁背面）、「其中只有一棵櫸木頭是腐爛，其餘
      五棵其樹葉均掉光故我不確定是否為生立木。」（見上開
      卷第68頁背面）、「（六棵櫸木）是天然生長的。」（見
      偵字第1526號卷第26頁背面）等語，均足以證明被告等上
      開所辯不足採信。
  ７、又被告謝其信於法務部調查局台東縣調查站訊問時，供稱
      ：「（為何．．．你要求胡砂山、胡琪山及王阿福等人於
      將來接受調查時，偽稱出售給丙○○之台灣櫸木，均係人
      工種植？）因為人工種植及在造林地經人工撫育成長之野
      生櫸木苗可以砍伐。」、「（胡砂山、胡琪山及王阿福出
      售給丙○○之台灣櫸木是否人工種植，或野生苗經人工造
      林撫育成長的？）均不是，是天然成長的。」（見偵字第
      1526號卷第8頁正反面）等語，亦核與被告2人事後所辯不
      符。
  ８、被告丙○○於台東縣調查站訊問時亦供稱：「（你向胡砂
      山、胡琪山、王阿福及余萬盛購買之台灣櫸木是自然抑或
      是人工種植？）是自然生長的。」等情，是依其等在警訊
      、原審偵審時之供述，上開櫸木樹齡有百年以上者，且均
      為天然生長之樹木，而被告王阿福等人亦無造林之事實，
      其等將林木出售，非因造林需要所為，純係謀取利益而已
      ，何況經本院前審曾將扣案之櫸木送請鑑定結果樹齡為90
      年，有行政院農業委員會林業試驗所太麻里研究中心93
      年4月7日農林試太總字第0930000446號函在本審卷可稽。
      依上述各該承租人取得土地地上權或所有權之時間研判，
      均非人工培育而成可以認定。足見被告丙○○、甲○○與
      被告王阿福等人，為謀取暴利，假藉造林障礙木名目行盜
      取國家天然林木之實。
  ９、末參以證人乙○○於本院結稱：伊當時擔任臺東縣政府山
      地經建課林政技士，負責林政業務，經通知至海端分駐所
      前會同勘驗臺灣櫸木之樹頭，故至調查局及關山分局接受
      訪談，其於調查站之供述係正確，係依據臺灣區國有林產
      處分實務書中所蒐集的國有林林產物處分規則及原住民保
      留地開發管理辦法所為之供述，可以砍伐的共有3種（自
      植林達到砍伐年齡可申請砍伐、對妨礙造林及農作物成長
      的障礙木可以申請砍伐、砍伐造林木在搬運過程中會妨害
      到搬運道路開闢的樹木亦可申請砍伐），除此之外均不可
      砍伐，另自植林林地裡之天然林木，經地主切結保管的亦
      不可砍伐，臺灣櫸木枯死木之認定需樹幹的皮都乾裂掉落
      、根不再長芽、都沒有葉子。存活之臺灣櫸木在會影響造
      林木或農作物成長者可申請砍伐，自幼撫育長大的樹依農
      委會函示，視同造林木，可申請砍伐，此均與樹齡無關等
      語，足以證明被告等所砍伐之櫸木均非得申請砍伐之天然
      木或活櫸木，被告等確有盜伐森林主產物之事實。
  １０、至同案被告王阿立、王阿福、胡奇萬、余萬盛、邱成義等
      既均明知無造林及障礙木之事實，且均知悉珍貴之活林木
      不能採伐，為圖小利，借名予丙○○、甲○○假藉合法之
      手段，行盜伐之實，自不能以其等已提出申請（實為掩護
      ），而免其盜伐罪責。
  、按國家為保育森林資源，發揮森林公益及經濟效用，制定
      森林法，無論係國有林、公有林或私有林，凡採伐林產物
      應經主管機關許可並經查驗始得運銷，不得任意砍伐，此
      依森林法第1條、第3條、第10條、第39條、第45條規定之
      意旨可以得知。且以所有竹、木為目的，於他人之土地上
      有地上權、租賃權或其他使用或收益權者，於該森林法之
      適用上視為森林所有人，森林法第4條定有明文，且除基
      於國家公共建設等需要砍伐天然障礙木外，依行政院80年
      11月13日以台80農第35430號函核定之「台灣森林經營管
      理方案」第8條禁伐天然林規定，其全面禁伐天然林包括
      國有、公有及私有林地上之天然林在內，業據行政院於82
      年4月9日以台82農第09128號函及行政院農業委員會於85
      年8月27日以85農林字第5141278Ａ號函及86年2月19日以
      86農林字第86106244Ａ號函說明在卷，上開林木均係天然
      木，且均非障礙木，自不得砍伐。被告謝其信任職海端鄉
      公所林務技士，主管林木申請採伐、檢驗、放行等業務多
      年，自無不知之理，明知被告丙○○、甲○○等人圖謀竊
      取珍貴林木獲取暴利，仍為其等填具上開各該申請文件，
      而為虛偽不實之登載，並提出於鄉公所後核准放行，使被
      告丙○○等人因而獲得如事實欄所載之不法利益堪以認定
      。
  、而被告王阿福等在本院前審所供，胡琪山稱係其父胡羅保
      所種、王阿立、王阿成稱係其父王式農所種，王阿福稱係
      其父基亞唔所種、余萬盛稱係其岳父胡金仁所種植云云，
      顯與其在警訊或調查站調查時所供不符，自係事後翻異前
      供，故為迴護被告謝其信之詞，不足採信。辯稱系爭土地
      係原住民撫育成長，並非天然林，亦非鄉公所點交保管之
      天然林木，何況訂立租約時，亦未切結點交原有林木，並
      舉海端鄉公所92年6月20日海鄉農字第09200004661號函為
      證。然海端鄉公所與原住民之租約第3條就出租地內原有
      林木，雖載有會同承租人查明如左之記載，但均空白，並
      未填載，而各該系爭原有租地上確有被盜伐之天然林木樹
      齡有百年之久，為被告等所不否認，上開租約之記載，僅
      係制式格式，亦不足據為被告等有利之認定，併此明。
  、綜上所述，被告等前開之辯解，均係諉卸刑責之詞，不足
      採信，事證已臻明確，犯行均足以認定。
三、論罪科刑：
（一）被告丙○○、甲○○所為，均係犯刑法第216條、第210條
      、第213條之行使偽造私文書、行使公務員登載不實罪及
      森林法第52條第1項第4款、第6款之竊取森林主產物罪。
      被告謝其信將不實事項登載於其職務上所掌公文書後，再
      持以向管理單位鄉公所行使，致認符合規定而准予放行，
      應僅論以行使罪。被告等所犯行使公務員登載不實罪及偽
      造文書罪雖未於起訴書中載明所犯法條，但其事實欄既已
      載明上開行為，另被告甲○○盜伐胡砂山地內之櫸木，連
      同相距5百公尺之玉米園內之1棵櫸木加以盜伐，因與已起
      訴之事實同一，自均為起訴效力所及，本院自應一併論處
      。
（二）共犯：共同被告謝其信原擔任海端鄉公所主管水土保持、
      林木申請砍伐檢驗放行之林務技士，為依據法令從事公務
      之人員，其明知國有天然林木，全面禁採，且王阿福等人
      並無造林及障礙木之事實，被告丙○○、甲○○等均係欲
      將採伐之林木出售，獲取暴利，而將不實之事項，登載於
      其所主管職務上所掌之國有木竹搬運許可證及採伐申請書
      等公文書上為不實之登載，自足以生損害於採伐林木審核
      之正確性，又未經王阿立、胡奇萬之授權同意，擅自在採
      伐申請書填載不實事項報請核准採伐，亦足生損害於上述
      2人，而被告丙○○、甲○○均明知上開事實，且交付上
      開之人之身份證件資料交予同案被告謝其信辦理登載，並
      均有至現場，竟仍為不實之登載，足見被告丙○○、甲○
      ○就各自部分與謝其信分別有犯意之聯絡與行為之分擔，
      均為共同正犯。
（三）連續犯：被告丙○○、甲○○連續行使登載不實文書並盜
      取林木，皆係基於概括犯意反覆為之，均為修正前刑法第
      56條之連續犯，惟被告等行為後，刑法第56、55條關於連
      續犯及牽連犯之規定，業於94年2月2日修正公布刪除，並
      於95年7月1日施行，則被告之犯行，因行為後新法業已刪
      除連續犯、牽連犯之規定，此刪除雖非犯罪構成要變更，
      但顯已影響行為人刑罰之法律效果，自屬法律有變更，依
      新法第2條第1項規定，比較新、舊法結果，仍應適用較有
      利於被告之行為時法律即舊法論以連續犯及牽連犯（最高
      法院95年第8次刑事庭會議決議參照），故仍應以一罪論
      ，並均應依法加重其刑。
（四）牽連犯：被告2人係以行使公務員登載不實方式竊取森林
      主產物，其等分別所犯之刑法第216條、第213條、第210
      條之行使偽造私文書及公務員登載不實罪、森林法第52條
      第1項第4款、第6款之竊取森林主產物罪間，有方法目的
      之牽連關係，如上開所示，應依修正前刑法第55條牽連犯
      之規定，論以較重之刑法第216條、第213條之行使公務員
      登載不實文書罪。
（五）撤銷改判理由：原審據以論罪科刑，固非無見。惟查被告
      丙○○並未與被告謝其信共犯圖利罪，原審遽論處被告丙
      ○○共同圖利罪，且未就檢察官起訴之森林法第52條第1
      項第4款、第6款之竊取森林主產物罪予以裁判，自有可議
      。且被告王阿立、王阿福、余萬盛、胡奇萬、邱成義等均
      分別與被告丙○○、甲○○共同犯竊盜罪，及被告丙○○
      、甲○○與被告謝其信均共犯行使公務員登載不實罪，原
      審就上開部分或諭知無罪或未論處，既有不當，被告丙○
      ○、甲○○上訴意旨均否認犯罪，雖無足採，檢察官上訴
      意旨執此指摘原判決關於上述部分不當，為有理由，自應
      將原判決關於上開部分撤銷改判。
（六）量刑：爰審酌被告等行為後均否認犯罪，並無悔意，而其
      等皆明知天然林木不得採伐，而以此不法手段，勾結公務
      員登載不實事項後，加以盜取，破壞林相及自然生態，造
      成天然林木無法回復之損害，並分別其等犯罪次數及所獲
      取不法之利益等一切情狀，分別量處被告丙○○有期徒刑
      1 年6月，甲○○有期徒刑1年2月，以示懲儆。
據上論斷，應依刑事訴訟法第369條第1項前段、第364條、第299
條第1項前段，森林法第52條第1項第4、6款，刑法第2條第1項、
第28條、第210條、第213條、第216條、修正前刑法第56條、第
55條，罰金罰鍰提高標準條例第2條，判決如主文。
本案經檢察官林慧到庭執行職務。
中　　華　　民　　國　　96　　年　  4　 　月　　20　　日
                        審判長法  官  何方興
                              法  官  林德盛
                              法  官  王紋瑩
以上正本證明與原本無異。
如不服本判決，應於送達後10日內，向本院提出上訴狀。其未敘
述理由者，並應於提出上訴狀後10日內向本院補提理由狀 (須附
繕本)。
                              書記官  吳家瑩
中　　華　　民　　國　　96　　年　   4　　月　　30　　日
附錄    本判決論罪科刑法條：
刑法第216條
行使第二百十條至第二百十五條之文書者，依偽造、變造文書或
登載不實事項或使登載不實事項之規定處斷。
刑法第213條
公務員明知為不實之事項，而登載於職務上所掌之公文書，足以
生損害於公眾或他人者，處一年以上七年以下有期徒刑。
刑法第210條
偽造、變造私文書，足以生損害於公眾或他人者，處五年以下有
期徒刑。
森林法第52條
 (加重竊取森林主、副產物罪)
竊取森林主、副產物而有左列情形之一者，處6月以上5年以下有
期徒刑，併科贓額二倍以上五倍以下罰金：
一  於保安林犯之者。
二  依機關之委託或其他契約，有保護森林義務之人犯之者。
三  於行使林產採取權時犯之者。
四  結夥二人以上或僱使他人犯之者。
五  以贓物為原料，製造木炭、松節油、其他物品或培植菇類者。
六  為搬運贓物，使用牲口、船舶、車輛，或有搬運造材之設備
    者。
七  掘採、毀壞、燒燬或隱蔽根株，以圖罪跡之湮滅者。
八  以贓物燃料，使用於礦物之採取，精製石灰、磚瓦或其他物
    品之製造者。
前項未遂犯罰之。
第1項第5款所製物品，以贓物論，沒收之。
